臺灣彰化地方法院刑事判決
110年度訴字第382號
公  訴  人  臺灣彰化地方檢察署檢察官
被      告  周春季




            謝福氣


            洪伍林




上列被告因違反廢棄物清理法案件，經檢察官提起公訴（109年
度偵字第7197號），本院判決如下：
    主  文
周春季共同犯廢棄物清理法第四十六條第四款之非法清理廢棄物
罪，累犯，處有期徒刑參年。未扣案之犯罪所得新臺幣陸萬元沒
收，於全部或一部不能沒收或不宜執行沒收時，追徵其價額。
謝福氣共同犯廢棄物清理法第四十六條第四款之非法清理廢棄物
罪，累犯，處有期徒刑壹年陸月。
洪伍林犯廢棄物清理法第四十六條第三款之非法清理廢棄物罪，
處有期徒刑壹年肆月。未扣案之犯罪所得新臺幣参萬元沒收，於
全部或一部不能沒收或不宜執行沒收時，追徵其價額。
    事  實
一、周春季、謝福氣均知悉從事廢棄物清除、處理業務，應向直
    轄市、縣（市）主管機關或中央主管機關委託之機關申請核
    發公民營廢棄物清除處理機構許可文件後，始得受託清除、
    處理廢棄物業務，2人明知自己並未申請取得許可文件，竟
    共同基於未經許可從事清除、處理廢棄物之犯意聯絡，而為
    下述之廢棄物清除、處理之行為。洪伍林亦知悉未經主管機
    關許可，不得提供土地堆置、回填廢棄物，竟基於未經許可
    ，提供土地堆置、回填廢棄物之犯意，提供不知情之洪世昌
    、蔡洪彩雲（蔡洪彩雲所涉違反廢棄物清理法犯行，業經臺
    灣彰化地方檢察署檢察官為不起訴處分確定）所有之彰化縣
    ○○鄉○○○段00○0地號土地供周春季、謝福氣堆置、回填廢棄
    物。周春季即自民國109年5月19日起至109年6月9日遭查獲
    時止，招攬姓名年籍不詳之不知情之成年司機，載運摻雜廢
    木材、碎玻璃、廢塑膠、垃圾等物之大批土木或建築廢棄混
    合物之一般事業廢棄物，至洪伍林所提供之上開土地堆置、
    回填，並由謝福氣在場指揮車輛出入、廢棄物傾倒等事宜。
    嗣彰化縣環境保護局接獲民眾陳情，於109年6月9日上午9時
    45分許，會同彰化縣警察局芳苑分局員警及洪伍林至上開土
    地稽查，發現現場堆置大量上開一般事業廢棄物而循線查獲
    上情。
二、案經彰化縣警察局芳苑分局報請臺灣彰化地方檢察署檢察官
    偵查起訴。
    理  由
一、證據能力：
  ㈠被告洪伍林稱其於警詢中之精神狀況不佳，所以隨便回答，
    而且其在警詢中不知道周春季真正的名字，是員警主動告知
    的云云。惟查：
    ⒈按被告之自白，非出於強暴、脅迫、利誘、詐欺、疲勞訊
      問、違法羈押或其他不正之方法，且與事實相符者，得為
      證據，刑事訴訟法第156條第1項定有明文。所謂非任意性
      之自白，必須其自白係以強暴、脅迫、利誘、詐欺、疲勞
      訊問、違法羈押或其他不正方法取得，且該自白與不正方
      法間具有因果關係，該自白始應加以排除。
    ⒉依本院勘驗被告洪伍林之警詢筆錄之勘驗結果，員警於製
      作警詢筆錄之過程中，並未有何主動告知被告周春季之涉
      案情節，反係員警詢問「現場怎麼會有那些東西，是誰？
      」，被告洪伍林陳稱「啊就這個周」，員警進一步確認「
      周春季跟謝福氣」，被告洪伍林答稱「謝福氣是受僱而已
      ，周春季他們進來的」，更進一步交代被告周春季與被告
      謝福氣之分工角色，其後員警詢問被告洪伍林之過程中，
      皆係以一問一答之方式進行，詢問時間43分12秒時，被告
      洪伍林向員警索取一瓶瓶裝水，詢問時間45分13秒、46分
      55秒時，被告洪伍林向員警表示尿急（洪伍林面帶笑容）
      ，經警將其帶往廁所及回程時，走路步伐筆直，並無左右
      搖晃、步伐不穩之情；另外被告洪伍林警詢過程之整體狀
      態：①精神狀態正常，對於警察的問題，能逐一、即時的
      回答；②眼神能即時隨著警察的問話，與警察對視後答覆
      問題；③對於未能當下聽懂的提問，亦能以「蛤」、「我
      就看嘸」表示聽不清楚，由警察重複提問後，清楚回答警
      察問題等情，有本院勘驗筆錄（見本院卷㈡第34至50頁）
      在卷可參。
    ⒊是依上開過程，均未見員警有何恐嚇、脅迫、誘導或以疲
      勞訊問、不正方法取得被告洪伍林之供述，故被告洪伍林
      此部分辯解，不足為採。是以，被告洪伍林於警詢中之供
      述具有任意性，且與事實相符（詳如後述），應具有證據
      能力。
  ㈡按刑事實務上之對人指認，乃於案發後，經由證人（包括被
    害人共犯或目擊之第三人等）指證並確認犯罪行為人之證據
    方法。現行刑事訴訟法並無關於指認程序之規定，如何由證
    人正確指認犯罪行為人，自應依個案之具體情形為適當之處
    理。指認之程序，固須注重人權之保障，亦須兼顧真實之發
    現，以確保社會正義實現之基本目的。如證人係出於親身經
    歷之見聞所為指認，並依法踐行調查程序後，綜合證人對事
    實之陳述及其於該事件中所處之地位等各項情況，足資認定
    其確能對被告觀察明白，認知被告行為之內容，該事後依憑
    個人之知覺及記憶所為之指認客觀可信，並非出於不當之暗
    示，亦未違悖一般日常生活經驗之定則或論理法則，即非不
    得採為判決之基礎（最高法院98年度臺上字第7859號刑事判
    決要旨可參）。經查，被告洪伍林於警詢中指認被告周春季
    之過程，係在員警先詢問被告洪伍林現場堆置之廢棄物係誰
    的，被告洪伍林陳稱係周春季載運進來的等語，其後並詢問
    載運的起訖時間，被告周春季如何交付款項與被告洪伍林等
    情節後，員警始提供6張指認照片供被告洪伍林進行指認，
    同時告知犯嫌不一定在指認表內，而被告洪伍林於此情形下
    ，仍具體指認照片編號4為被告周春季等情，有被告洪伍林
    之警詢筆錄、指認犯罪嫌疑人紀錄表及本院勘驗筆錄（見偵
    卷第11至21頁背面，本院卷㈡第34至50頁）在卷可參，揆諸
    前開說明，被告洪伍林之指認程序並無任何違法之處。是被
    告洪伍林在警詢所為之指認犯罪嫌疑人紀錄表當具有證據能
    力。至被告周春季請求傳喚員警作證部分，已無調查之必要
    ，附此敘明。
  ㈢以下本案其他所引用被告以外之人於審判外之言詞或書面陳
    述，而不符合刑事訴訟法第159 條之1 至第159 條之4 之規
    定者，均經本院於審理時當庭直接提示而為合法之調查，檢
    察官、被告均不爭執其證據能力，本院審酌前開證據作成或
    取得之情況，並無非法或不當取證之情事，亦無顯不可信之
    狀況，故認為適當而均得作為證據。是前開證據，依刑事訴
    訟法第159 條之5 之規定，皆具有證據能力，先予敘明。
二、訊據被告謝福氣、洪伍林對於上開犯罪事實均坦白承認，而
    被告周春季矢口否認有何上開犯行，辯稱：伊係介紹載運乾
    淨的土過去云云。經查：
　㈠上開犯罪事實，業據被告謝福氣、洪伍林於本院審理中均坦
    承不諱（見本院卷㈠第123、290頁、卷㈡第131至132頁），並
    有證人蔡洪彩雲於警詢、偵訊中之證述，證人洪世昌於警詢
    中之證述（見偵卷第27至32、45至47、191至193頁）在卷可
    稽，復有彰化縣環境保護局環境稽查工作紀錄、現場照片、
    委託書、土地登記公務用謄本、彰化縣環境保護局110年7月
    15日彰環廢字第1100042859號函、同年9月11日彰環廢字第1
    100054612號函暨所附彰化縣環境保護局環境稽查工作紀錄
    及行政院環保署公害陳情系統案件清單、111年3月2日彰環
    廢字第1110011589號函、111年3月18日彰環廢字第11100155
    80號函暨所附現場平面圖及現勘照片等（見偵卷第49至67頁
    ，本院卷㈠第89至90、135至139頁、卷㈡第261、275至279頁
    ）附卷可參，是此部分之事實，堪以認定。
　㈡至被告周春季雖以前揭情詞置辯，惟查：
　　⒈據證人即共同被告洪伍林於警詢中證稱：其於109年4月底
      找周春季負責回填三塊厝段75之1地號土地，上面的廢棄
      物是周春季找來的廠商傾倒的，一台土方車到現場回填，
      蔡洪彩雲可以獲得500元，其可以獲得300元，約於109年5
      月19日周春季就開始回填工作了，地主蔡洪彩雲大概獲得
      4萬元，其獲利3至4萬元，是周春季當面將錢交給其，其
      再交給蔡洪彩雲，周春季沒有全程在場，是僱用謝福氣在
      場負責引導車輛進入傾倒及後續清理部分等語（見偵卷第
      11至15頁）。及證人即共同被告謝福氣於本院審理中證稱
      ：係周春季找其至彰化縣○○鄉○○○段00○0地號土地現場工
      作，周春季、洪伍林也會在現場，其係109年5月19日到現
      場工作，但他們之前就已經開始做了，其在現場工作約1
      個禮拜，當時每天都在現場，是被警察通知做筆錄才沒有
      再去，現場會有怪手作業，其在現場負責指揮車子、洗馬
      路，周春季會在現場監督，有時候其會計算進來的車子有
      幾台，有時候周春季跟洪伍林也會計算，司機係將錢交給
      周春季或是怪手司機，其當時的薪水是一天2、3千元的，
      但是周春季沒有給其錢，因為積欠周春季錢，所以就用來
      抵債，總共做了7到10天，中間休息1、2天，其在現場工
      作期間，一天大約1、20台車進來，而載運司機、現場怪
      手、挖土機都是周春季找的，現場堆置的位置就如同111
      年3月18日環保局函覆之現場空拍照片紅色框框的範圍；
      其與周春季跟洪伍林沒有任何恩怨，之前警詢筆錄提到是
      其回填，後來改口稱周春季的部分，是因為周春季自己有
      廢棄物前科，要其幫忙扛這條罪，其本來跟他說沒有關係
      ，只要將填到別人地的弄回來，周春季說他會處理好，但
      後來都沒有處理等語（見本院卷㈠第292至301頁）。是本
      案廢棄物來源提供者係被告周春季，以及被告謝福氣係受
      被告周春季僱用至現場指揮交通、清洗車輛，所獲利益係
      由被告周春季收取並交付報酬予被告洪伍林等情，業據證
      人即共同被告洪伍林、謝福氣前開證述明確且互核相符，
      衡以證人洪伍林、謝福氣就自身所為犯行均自白承認，實
      無推卸責任之動機與必要，堪信2人前開證述情節應屬實
      在。
　　⒉而本案於109年6月9日遭稽查時，被告洪伍林在場，經警提
      示照片供被告洪伍林確認，被告洪伍林當場確認被告周春
      季及謝福氣為廢棄物來源提供者等情，業據證人即現場稽
      查人員張俊源於本院審理中證述在卷（見本院卷㈡第113至
      121頁），並有彰化縣環境保護局110年9月11日彰環廢字
      第1100054612號函暨所附稽查工作紀錄及相關陳情資料（
      見本院卷㈠第135至139頁）附卷可佐。是被告洪伍林於第
      一時間遭稽查時，即已將廢棄物來源提供者全盤告以稽查
      人員及現場之員警，參以稽查當時被告周春季、謝福氣未
      在場，被告洪伍林並無受任何外在之壓力，且被告洪伍林
      係經由員警提供照片指認而確認被告周春季及謝福氣之身
      分，亦無任何遭誘導之情形存在，故其於稽查時之供述情
      節，可性度極高。而上開稽查記錄，又與證人即共同被告
      洪伍林上開警詢中之證述情節相符，益證證人洪伍林此部
      分之證述情節為真。
　　⒊至證人即共同被告洪伍林雖於第二次警詢時改稱：第一次
      警詢筆錄要修正，是其委託謝福氣回填磚塊、廢棄物等物
      來填高土地後，再請周春季以乾淨土方覆蓋等語（見偵卷
      第23至25頁）；及於本院審理中證稱：其係找謝福氣填土
      ，而周春季是要填乾淨的土，找謝福氣的部分，是地主要
      給謝福氣錢，警詢筆錄當天其稍微酒醉，警察問其，其隨
      便回答的，不清楚頭尾，也因為警詢時精神恍惚，所以說
      了什麼都忘了，而且環保局稽查時，其也不知道周春季的
      真名，只知道他叫「高雄」，是第一次做筆錄的時候，員
      警跟其說的等語（見本院卷第㈠第302至313頁）。然而依
      本院勘驗109年6月9日現場稽查監視錄影及照片檔案，勘
      驗結果略以：現場查獲之錄影與環保局稽查工作紀錄記載
      一致，主要樣貌和稽查報告所附照片一樣，現場有混雜的
      廢磁磚、廢磚塊、塑膠、手套、樹枝，如後附照片所示，
      稽查時，被告洪伍林有提到現場已經有200台車進來填土
      ，每台車收5百元等語，與稽查報告記載相符等情，有勘
      驗筆錄及光碟勘驗紀錄暨照片（見本院卷㈡第112、135至1
      53頁）附卷可佐。可見本案現場所堆置之物品，已有混雜
      廢磁磚、廢磚塊、塑膠、手套、樹枝等情。而此亦經證人
      即現場稽查人員張俊源於本院審理中證稱：本案現場查獲
      之廢棄物，大部分都是D0599，簡稱是土木或建築廢棄物
      混合物，即夾雜塑膠、廢木材、雜物垃圾，而洪伍林所稱
      比較乾淨的土，就是現場兩側看起來夾雜比較不那麼嚴重
      的土方，比較像是營建剩餘土石方，但因為沒有相關證明
      文件，所以也是廢棄物，只是是屬於Ｒ類營建混合物等語
      （見本院卷㈡第113至121頁）明確。足見本案現場所堆置
      之物品，確實為一般事業廢棄物甚明。是證人洪伍林前開
      證稱委由被告周春季載運乾淨土方乙情，即與現場情形有
      別，則其此部分之證述情節是否可採，即屬有疑。
　　⒋又依彰化縣環境保護局於111年3月14日派員現勘，現場並
      無乾淨土方，估算現場傾倒廢棄物之面積約4,133平方公
      尺、體積約9,800立方公尺，經對比鄰近土地，本案土地
      地勢有遭斷高約1.5-3公尺不等，以40呎貨斗（54立方公
      尺）容積換算載運車輛約為180車次以上等情，有彰化縣
      環境保護局111年3月18日彰環廢字第1110015580號函暨所
      附現場平面圖及現勘照片（見本院卷㈠第275至279頁）在
      卷可佐。亦係清楚回覆現場並無乾淨之土方，且依照估算
      之數量，可見現場堆置之廢棄物散布面積廣泛、數量龐大
      ，更加顯現出證人洪伍林前開證稱係委由被告周春季提供
      乾淨土方乙情不足為採。
　　⒌從而，綜合上開證據資料，足認本案廢棄物之來源者確係
      被告周春季乙情，應可認定。至被告周春季前開辯稱：係
      提供乾淨土方乙情，顯屬卸責之詞，不足為採。
三、綜上所述，被告周春季所辯，顯係臨訟卸責之詞，不足為採
    。從而，被告3人前開犯行，均事證明確，堪以認定，應分
    別予以依法論科。
四、論罪科刑：
　㈠按廢棄物清理法第46條第4款所規定之犯罪構成要件行為，計
    有貯存、清除及處理三者。就事業廢棄物而言，其中所謂貯
    存，係指事業廢棄物於清除、處理前，放置於特定地點或貯
    存容器、設施內之行為，清除則指事業廢棄物之收集、運輸
    行為。至處理則包含⑴中間處理：指事業廢棄物在最終處置
    或再利用前，以物理、化學、生物、熱處理或其他處理方法
    ，改變其物理、化學、生物特性或成分，達成分離、減積、
    去毒、固化或安定之行為。⑵最終處置：指衛生掩埋、封閉
    掩埋、安定掩埋或海洋棄置事業廢棄物之行為。⑶再利用：
    指事業產生之事業廢棄物自行、販賣、轉讓或委託做為原料
    、材料、燃料、填土或其他經中央目的事業主管機關認定之
    用途行為，並應符合其規定者，行政院環境保護署發布之事
    業廢棄物貯存清除處理方法及設施標準第2條第1款、第2款
    、第3款規定甚明。次按廢棄物清理法第46條第3款所稱「未
    經主管機關許可，提供土地回填、堆置廢棄物者」，所欲規
    範者應在於未經主管機關許可，即提供土地供回填、堆置廢
    棄物之行為，不論提供土地係供自己或他人回填、堆置廢棄
    物，均應處罰，非謂該款僅規定處罰提供土地供他人回填、
    堆置廢棄物而言，否則任意提供土地供自己回填、堆置廢棄
    物，造成污染，卻無法處罰，當非該法為改善環境衛生，維
    護國民健康之立法目的（最高法院94年度臺上字第5174號判
    決要旨可參）。又按廢棄物清理法第41條第1項規定「從事
    廢棄物清除、處理業務者，應向直轄市、縣（市）主管機關
    或中央主管機關委託之機關申請核發公民營廢棄物清除處理
    機構許可文件後，始得受託清除、處理廢棄物業務」，又被
    告行為時同法（95年5月30日修正公布僅刪除第2項）第46條
    第4款規定「未依第41條第1項規定領有廢棄物清除、處理許
    可文件，從事廢棄物貯存、清除、處理，或未依廢棄物清除
    、處理許可文件內容貯存、清除、處理廢棄物」；上開對行
    為人之刑事處罰規定，包括未申請核發許可從事廢棄物清除
    、處理機構，與未申請核發許可之從事廢棄物清除、處理業
    務者（包括自然人），此由該條款規定之前後段及同法第47
    條規定：法人之負責人、法人或自然人之代理人、受僱人或
    其他從業人員因執行業務犯第1項、第2項之罪者，除處罰其
    行為人外，對該法人或自然人科以罰金之規定觀之，可知未
    領有許可文件之自然人從事業務者亦屬同條第1項處罰之主
    體，並非限於經許可之公、民營廢棄物清理機構始得為處罰
    之主體。即自然人之從事業務者，未依該法第41條第1項規
    定領有廢棄物清除、處理許可文件，從事廢棄物貯存、清除
    、處理；或未依廢棄物清除、處理許可文件內容，貯存、清
    除、處理廢棄物者，均包括在內（最高法院96年度臺上字第
    6443號判決要旨可參）。本案被告周春季、謝福氣所為載運
    廢棄物至指定地點回填土地之行為，該當廢棄物清理法第46
    條第4款所定之「清除」、「處理」行為。
　㈡是核被告周春季、謝福氣所為，均係犯廢棄物清理法第46條
    第4款之非法清理廢棄物罪；被告洪伍林所為，係犯廢棄物
    清理法第46條第3款之非法清理廢棄物罪。
　㈢被告周春季、謝福氣就前開犯行，互有犯意聯絡、行為分擔
    ，皆為共同正犯。
　㈣按刑事法若干犯罪行為態樣，本質上原具有反覆、延續實行
    之特徵，立法時既予特別歸類，定為犯罪構成要件之行為要
    素，則行為人基於概括之犯意，在密切接近之一定時、地持
    續實行之複次行為，倘依社會通念，於客觀上認為符合一個
    反覆、延續性之行為觀念者，於刑法評價上，即應僅成立一
    罪。學理上所稱「集合犯」之職業性、營業性或收集性等具
    有重複特質之犯罪均屬之，例如經營、從事業務、收集、販
    賣、製造、散布等行為概念者是。而廢棄物清理法第46條第
    4款之犯罪，係以未依同法第41條第1項規定領得廢棄物清除
    、處理許可文件之人，作為犯罪主體，再依該第41條第1項
    前段以觀，乃謂從事廢棄物清除、處理業務者，應申請核發
    許可文件。是本罪之成立，本質上即具有反覆性，倘行為人
    基於概括之犯意，在密切接近之一定時間及空間內反覆從事
    廢棄物之清除、處理，無非執行業務所當然，於行為概念上
    ，應認為包括的一罪，無連續犯或併合論罪可言（最高法院
    95年度臺上字第1079號、4536號判決要旨可資參照）。是被
    告周春季、謝福氣所為之廢棄物清理法第46條第4款之非法
    清除、處理廢棄物，其內本即含有多次繼續反覆實施同一社
    會活動之性質，僅經由一個法條為一次評價即可，應包括成
    立單純一罪。
　㈤被告周春季前因違反廢棄物清理法案件，經臺灣雲林地方法
    院以104年度矚訴緝字第1號判決處有期徒刑1年2月，共2罪
    ，並定應執行有期徒刑1年4月確定，經入監服刑，甫於106
    年3月21日縮刑期滿執行完畢出監；被告謝福氣前因公共危
    險案件，經臺灣雲林地方法院以108年度港交簡字第87號判
    決處有期徒刑2月確定，再因公共危險案件，經本院以108年
    度交簡字第927號判決處有期徒刑3月確定，嗣該2案再經本
    院以108年度聲字第1088號裁定合併定應執行刑有期徒刑4月
    確定，而於108年10月24日徒刑易科罰金執行完畢等情，已
    經被告2人於本院審理時供述明確（見本院卷㈡第132頁），
    並有其等之臺灣高等法院被告前案紀錄表在卷可參，其等受
    有期徒刑執行完畢，5年內故意再犯本件有期徒刑以上之罪
    ，均為累犯，應分別依刑法第47條第1項規定，加重其刑；
    本院審酌被告2人前案經法院判決有罪確定，並於上開刑事
    案件執行完畢後，5年內再犯本案，足認其等刑罰反應力薄
    弱等一切情狀後，認本件被告2人依累犯加重最低法定本刑
    部分，應無過苛之處，依大法官會議釋字第775號解釋意旨
    裁量結果，認本件最低法定本刑仍需加重，附此敘明。
　㈥爰審酌被告周春季前除累犯之廢棄物清理法前科外，尚有其
    他廢棄物清理法案件經法院判刑之紀錄，素行不佳，竟仍再
    與謝福氣未依廢棄物清理法規定領有許可文件，擅自從事上
    述廢棄物之清除、處理，有害公共環境衛生、居民健康，而
    被告洪伍林貪圖小利，竟提供土地供他人堆置、回填廢棄物
    ，所為均不足取；復衡以被告謝福氣、洪伍林犯後坦承犯行
    、被告周春季犯後否認犯行之犯後態度，暨被告周春季為專
    科畢業、被告謝福氣為高中肄業、洪伍林為國中畢業之智識
    程度（參其等之調查筆錄受詢問人欄所載），及其等之生活
    狀況、犯罪動機、目的、手段、犯罪參與程度、所生危害、
    上開廢棄物迄今尚未處理等一切情狀，分別量處如主文所示
    之刑。
　㈦沒收：
　　⒈依證人即共同被告洪伍林前開於現場稽查時證稱：總共收
      了2百多台車，每台車收5百元等語，以及彰化縣環境保護
      局估算現場傾倒廢棄物之面積約4,133平方公尺、體積約9
      ,800立方公尺，經對比鄰近土地，本案土地地勢有遭斷高
      約1.5-3公尺不等，以40呎貨斗（54立方公尺）容積換算
      載運車輛約為180車次以上等情，有該局111年3月18日彰
      環廢字第1110015580號函暨所附現場平面圖及現勘照片（
      見本院卷㈠第275至279頁）在卷可佐。是依上開證據資料
      ，現場載運廢棄物之車輛為180至200車次，復查無其他證
      據資料足資確認實際之車次，基於罪疑有利於被告之認定
      ，即認現場載運廢棄物之車次為180車次。而每車次收取5
      00元，故本案被告3人總共獲得9萬元（180*500＝90000）
      之報酬。
　　⒉被告洪伍林於警詢中供稱其該次獲利為3至4萬元，基於有
      利於被告之認定，即認定被告洪伍林之獲利為3萬元。
　　⒊被告謝福氣自稱：係因積欠周春季金錢，而受周春季指示
      前去現場幫忙等語，又查無證據足認被告謝福氣就該次犯
      行有何報酬，即認定被告謝福氣尚未取得實際之報酬。
　　⒋被告周春季為本案之統籌，是扣除被告洪伍林前開3萬元之
      獲利後，剩餘之6萬元（9萬-3萬＝6萬）即為被告周春季之
      犯罪所得。
　　⒌從而，被告周春季、洪伍林分別獲得6萬元、3萬元之報酬
      ，雖均未扣案，惟仍屬本案犯罪所得，仍應分別依刑法第
      38條之1第1項前段、第3項宣告沒收，於全部或一部不能
      沒收或不宜執行沒收時，追徵其價額。另被告謝福氣的部
      分，既無犯罪所得，即無從為沒收之宣告，附此敘明。
據上論斷，應依刑事訴訟法第299條第1項前段，判決如主文。
本案經檢察官何昇昀提起公訴，檢察官楊閔傑到庭執行職務。
中　　華　　民　　國　　111 　年　　11　　月　　29　　日
                  刑事第四庭    審判長法官  余仕明
                                法      官  許家偉
                                法      官  林怡君
以上正本證明與原本無異。
如不服本判決應於收受判決後20日內向本院提出上訴書狀，並應
敘述具體理由。其未敘述上訴理由者，應於上訴期間屆滿後20日
內向本院補提理由書(均須按他造當事人之人數附繕本)「切勿逕
送上級法院」。
中　　華　　民　　國　　111 　年　　11　　月　　29　　日
                                書  記  官  馬竹君
附錄本案論罪科刑法條：
廢棄物清理法第46條
有下列情形之一者，處1年以上5年以下有期徒刑，得併科新臺幣
1千5百萬元以下罰金：
一、任意棄置有害事業廢棄物。
二、事業負責人或相關人員未依本法規定之方式貯存、清除、處
    理或再利用廢棄物，致污染環境。
三、未經主管機關許可，提供土地回填、堆置廢棄物。
四、未依第41條第1項規定領有廢棄物清除、處理許可文件，從
    事廢棄物貯存、清除、處理，或未依廢棄物清除、處理許可
    文件內容貯存、清除、處理廢棄物。
五、執行機關之人員委託未取得許可文件之業者，清除、處理一
    般廢棄物者；或明知受託人非法清除、處理而仍委託。
六、公民營廢棄物處理機構負責人或相關人員、或執行機關之人
    員未處理廢棄物，開具虛偽證明。